最高法院刑事判決　　　　　　　　　 111年度台上字第1495號
上　訴　人　林倉平（原名林博森）
 
 
 
選任辯護人　高逸文律師
上列上訴人因偽造文書案件，不服臺灣高等法院中華民國110 年
11月11日第二審判決（110 年度上訴字第2234號，起訴案號：臺
灣桃園地方檢察署108 年度偵緝字第1175號），提起上訴，本院
判決如下：
    主  文
上訴駁回。
    理  由
一、按刑事訴訟法第377 條規定，上訴於第三審法院，非以判決
    違背法令為理由，不得為之。是提起第三審上訴，應以原判
    決違背法令為理由，係屬法定要件。如果上訴理由書狀並未
    依據卷內訴訟資料，具體指摘原判決不適用何種法則或如何
    適用不當，或所指摘原判決違法情事，顯與法律規定得為第
    三審上訴理由之違法情形，不相適合時，均應認其上訴為不
    合法律上之程式，予以駁回。本件原判決認定上訴人林倉平
    （原名林博森）有其犯罪事實欄所載之行使偽造私文書、詐
    欺取財及使公務員登載不實犯行，因而維持第一審依刑法上
    想像競合規定從一重論上訴人犯行使偽造私文書罪，累犯，
    處有期徒刑8 月，並諭知相關沒收之判決，駁回上訴人在第
    二審之上訴。已詳細敘述所憑之證據及取捨、認定之理由。
    且就上訴人否認有上開行使偽造私文書等犯行等語，其辯詞
    不可採之理由，予以指駁。所為論斷，俱有卷存證據資料可
    資覆按，從形式上觀察，並無採證認事違背經驗法則、論理
    法則，亦無量刑職權之行使有濫用，或其他違背法令之情形
    。
二、上訴意旨仍謂：其為汽車仲介商，轉售汽車之交易方式係先
    覓得買家群馬汽車有限公司（下稱群馬公司），以免錯失商
    機，不能以其交易時間過快，即認並無買賣之真意；又其因
    認系爭車輛有瑕疵，不能以新臺幣58萬元之高價出售予群馬
    公司，故自行吸收差價，以維持與群馬公司間之交易不致違
    約，然因嗣後經濟負擔突然加重，始未能履行與告訴人賴駿
    樺間之契約，並無詐欺之犯意。原審未考量本件車輛仲介之
    型態，及其係因頓失支付能力等情，遽認其成立上開犯罪，
    自違反論理法則及經驗法則等語。均係就原判決已說明之事
    項及屬原審採證認事職權之適法行使，持憑己見，就相同證
    據資料而為不同之評價，且重為事實之爭執，與法律規定得
    為第三審上訴理由之違法情形，不相適合。其對於行使偽造
    私文書部分之上訴不合法律上之程式，應予駁回。至其想像
    競合犯詐欺取財及使公務員登載不實部分，核屬刑事訴訟法
    第376 條第1 項第4 款、第1 款之案件，依該條規定，既經
    原審維持第一審科刑判決，自不得上訴於第三審法院。有想
    像競合關係之行使偽造私文書部分，上訴人之上訴既不合法
    ，無從為實體上審理，其相競合犯詐欺取財及使公務員登載
    不實輕罪部分，亦無從適用審判不可分原則，併為實體上審
    判，同應從程序上予以駁回。
據上論結，應依刑事訴訟法第395 條前段，判決如主文。
中    華    民    國   111    年    2     月    24    日
                  刑事第四庭審判長法  官  林  立  華  
                                  法  官  林  瑞  斌  
                                  法  官  王  敏  慧  
                                  法  官  李  麗  珠  
                                  法  官  謝  靜  恒  
本件正本證明與原本無異
                                  書記官
中    華    民    國   111    年    3     月    1     日